臺灣高等法院刑事判決
109年度交上訴字第98號
上  訴  人  
即  被  告  張振豐


上列上訴人因公共危險等案件，不服臺灣桃園地方法院109年度
交訴字第11號，中華民國109年4月10日第一審判決（起訴案號：
臺灣桃園地方檢察署108年度偵字第31171號），提起上訴，本院
判決如下：
    主  文
上訴駁回。                                              
    理  由
一、按不服地方法院之第一審判決而上訴者，須提出上訴書狀，
    並應敘明具體理由，刑事訴訟法第350條第1項、第361條第2
    項分別定有明文，此為上訴必備之程式，倘所提上訴理由非
    屬具體理由者，為上訴不合法律上之程式，且由同法第 361
    條之立法理由第3 項中所載「上訴理由是否具體，係屬第二
    審法院審查範圍，不在命補正之列。」等語可知，上訴書狀
    雖記載理由，但並未具體敘述時，則無須再命補正（最高法
    院97年度台上字第3889號判決意旨參照），第二審法院應依
    刑事訴訟法第362條前段、第367條前段之規定以判決駁回之
    。又其中所稱「具體理由」，固不以其書狀應引用卷內訴訟
    資料，具體指摘原審判決不當或違法之事實，亦不以新事實
    或新證據為上訴理由時，應具體記載足以影響判決結果之情
    形為必要。但上訴之目的，既在請求第二審法院撤銷或變更
    第一審之判決，所稱「具體」，當係抽象、空泛之反面，若
    僅泛言原判決認事用法不當、採證違法或判決不公、量刑過
    重等空詞，而無實際論述內容，或所舉之事由不足為其上訴
    理由之所憑，均難認具體（最高法院106 年度第八次刑事庭
    會議決議意旨參照）。是以上訴人之上訴書狀或補提之上訴
    理由書，雖有敘述上訴理由，惟並未具體敘述第一審判決有
    何違法、不當情形，或上訴理由就其所主張第一審判決違法
    或不當之情形，並未舉出該案相關之具體事由足為其理由之
    所憑，其所為上訴，即不符合上訴之法定要件。
二、原判決略以：上訴人即被告張振豐於民國108年11月2日飲酒
    後，仍於同日下午4時許，自桃園市○○區○○路○段000號住處
    ，駕駛車號000-0000號自小客車上路，嗣於同日下午5 時45
    分許，駕駛該車欲返回其住處時，沿桃園市楊梅區楊湖路二
    段往湖口方向行駛，行經該路段231號前，不慎自後追撞行
    駛於前方、待左轉、騎乘車號碼000-000號機車之范淑美，
    致范淑美人車倒地，受有多處傷害（過失傷害部分，未據告
    訴），詎張振豐於事故發生後，明知騎乘機車之范淑美因此
    倒地受傷，應隨即採取救護或其他必要措施，並向警察機關
    報告，不得逕行駛離肇事現場，竟仍基於駕車肇事致人受傷
    而逃逸之故意，旋即駕駛上開自用小客車離開現場，於同日
    下午5時50分許，在同市區○○路○段000號前為路人攔阻，經
    警獲報前往現場處理，並於同日晚間6時20分許，測得其吐
    氣所含酒精濃度為每公升0.33毫克之事實，業據被告於原審
    坦承不諱，核與范淑美證述之情節相符，復有桃園市政府警
    察局楊梅分局上湖派出所道路交通事故當事人酒精測定紀錄
    表、桃園市政府警察局舉發違反道路交通管理事件通知單、
    行車紀錄器翻拍照片、怡仁綜合醫院診斷證明書、道路交通
    事故現場圖及道路交通事故調查報告表㈠㈡、道路交通事故照
    片、原審勘驗筆錄等在卷可稽。原審因而論被告犯刑法第18
    5條之3第1項第1款之駕駛動力交通工具而吐氣所含酒精濃度
    達每公升0.25毫克以上之罪及同法第185條之4之駕駛動力交
    通工具肇事逃逸罪，並認被告就肇事逃逸部分有情堪閔恕之
    情，而依刑法第59條予以酌減，分別量處有期徒刑四月、六
    月，併就酒後駕車部分諭知易科罰金之折算標準（酒後駕車
    部分未據上訴），原判決已敘述其所憑證據、認定理由及量
    刑依據。
三、被告收受判決後，不服原審判決，提起本件第二審上訴，其
    上訴理由僅稱：希望能法外開恩，看我年邁疾病在身，能否
    易科罰金好留個好印象給我的子孫及宗親云云（見本院卷第
    23頁）。並未具體指出原判決究竟有何量刑過重或不當之具
    體理由，況原判決就肇事逃逸部分已說明「本院酌減其刑後
    ，所科處之刑已可易服社會勞動」（見原判決第4頁），即
    本件肇事逃逸部分雖不得易科罰金，但得易服社會勞動，且
    該罪本即非屬得諭知如易科罰金折算標準之罪。揆諸前揭說
    明，其本件上訴不合法律上之程式，爰不經言詞辯論，逕以
    判決駁回。
據上論斷，應依刑事訴訟法第367條前段、第372條，判決如主文
。
中　　華　　民　　國　　109 　年　　6 　　月　　30　　日
                  刑事第二十庭  審判長法　官  王復生
                                      法　官  張紹省
                                      法　官  遲中慧
以上正本證明與原本無異。
如不服本判決，應於收受送達後20日內向本院提出上訴書狀，其
未敘述上訴之理由者並得於提起上訴後20日內向本院補提理由書
（均須按他造當事人之人數附繕本）「切勿逕送上級法院」。
                                      書記官  鄭巧青
中　　華　　民　　國　　109 　年　　7 　　月　　1 　　日